臺灣屏東地方法院刑事判決　　　　　　　 94年度訴字第830號
公　訴　人　臺灣屏東地方法院檢察署檢察官
被　　　告　甲○○
選任辯護人　許瑜容律師
　　　　　　鄭國安律師
上列被告因違反槍砲彈藥刀械管制條例等案件，經檢察官提起公
訴（94年度偵字第2287號），本院判決如下：
    主  文
甲○○未經許可，持有可發射子彈具有殺傷力之槍枝，累犯，處
有期徒刑參年貳月，併科罰金新臺幣伍萬元，罰金如易服勞役，
以銀元參佰元即新臺幣玖佰元折算壹日；扣案之附表1編號1所示
之改造手槍壹枝（管制編號0000000000，含彈匣壹個）沒收；又
連續販賣第二級毒品，累犯，處有期徒刑柒年陸月，扣案之甲基
安非他命壹包（毛重參點玖陸玖公克）沒收銷燬之，附表1 編號
3、4、5 所示之物均沒收，販賣毒品所得新臺幣壹仟陸佰元沒收
，如一部或全部不能沒收時，以其財產抵償之。應執行有期徒刑
拾年參月，併科罰金新臺幣伍萬元，罰金如易服勞役，以銀元參
佰元即新臺幣玖佰元折算壹日；扣案之甲基安非他命壹包（毛重
參點玖陸玖公克）沒收銷燬之；扣案之如附表1 編號1 所示之改
造手槍壹枝（管制編號0000000000，含彈匣壹個）、附表1 編號
3 、4 、5 所示之物均沒收，販賣毒品所得新臺幣壹仟陸佰元沒
收，如一部或全部不能沒收時，以其財產抵償之。
    事  實
一、甲○○曾於民國81、82年間，因違反麻醉藥品管理條例及竊
    盜案件，分別經臺灣高等法院高雄分院及本院判處有期徒刑
    6 年5 月及4 月確定，並定應執行刑為有期徒刑6 年9 月確
    定，於85年3 月13日假釋出監並付保護管束，於89年4 月22
    日假釋期滿視為執行完畢。
二、詎甲○○仍不知悔改，明知具有殺傷力之改造手槍、係屬槍
    砲彈藥刀械管制條例列管之槍砲，未經許可不得持有，竟於
    94年1 月10日他案（繫屬於高雄地方法院）具保停止羈押釋
    放後，在94年1 月26日友人乙○為警查獲前某日，在屏東市
    復國六巷10號附近，向乙○借得其改造之如附表1編號1所示
    之具有殺傷力之仿WALTHER 廠PPK/S 型半自動玩具手槍1 枝
    （管制編號0000000000，含彈匣1 個；乙○出借揭手槍部分
    業經本院以94年度訴字第449 號判決），甲○○於收受前揭
    手槍後，將之攜帶後置於高雄市○○○路123 巷3 號3 樓之
    2 號住處內持有之。
三、又甲○○明知甲基安非他命為毒品危害防制條例第2 條第2
    項第2 款所規定之第二級毒品，不得非法販賣，竟意圖營利
    ，基於販賣第二級毒品甲基安非他命之概括犯意，自94年3
    月間某日起至4 月底止，以自己所有門號為0000000000、
    0000000000之行動電話作為聯絡販毒所用之工具，在屏東縣
    東港鎮張家食堂或東港鎮某處等處，以每次新臺幣（下同）
    500 元到1100元之價格，連續多次販賣與丙○○，嗣於94年
    5 月6 日15時20分許，在高雄市○○○路123 巷3 號3 樓之
    2 號其住處為警搜索查獲，並扣得如附表1 編號2 所示之甲
    基安非他命1 包（淨重3.969 公克）、附表1 編號3 所示販
    賣毒品秤重所用之電子磅秤1 台、編號5 所示之門號SIM 卡
    1 張及前揭槍枝。
四、案經高雄市政府警察局三民第二分局報告臺灣屏東地方法院
    檢察署檢察官偵查起訴。
    理  由
甲、程序方面
一、按被告以外之人於偵查中向檢察官所為陳述，除顯有不可信
    之情況者外，得為證據，刑事訴訟法第159 條之1 第2 項定
    有明文。偵查中對被告以外之人（包括證人、鑑定人、告訴
    人、被害人及共同被告等）所為之偵查筆錄，或被告以外之
    人向檢察官所提之書面陳述，性質上均屬傳聞證據。惟現階
    段刑事訴訟法規定檢察官代表國家偵查犯罪、實施公訴，依
    法其有訊問被告、證人及鑑定人之權，證人、鑑定人且須具
    結，而實務運作時，檢察官偵查中向被告以外之人所取得之
    陳述，原則上均能遵守法律規定，不致違法取供，其可信度
    極高，故被告以外之人前於偵查中已具結而為證述，除反對
    該項供述得具有證據能力之一方，已釋明顯有不可信之情況
    外，不宜以該證人未能於審判中接受他造之反對詰問為由，
    即遽指該證人於偵查中之陳述不具證據能力。經查：(1)證人
    丙○○於檢察官偵查中所為之陳述，就通訊譯文詳細說明對
    話內容真意為何並就購買毒品之情形及過程結證明確（見94
    年度偵字第2287號偵查卷第55頁），且於94年7 月12日丙○
    ○為檢察官傳喚訊問經檢察官提示前次訊問筆錄後（即前偵
    查卷第55頁），證人丙○○即當庭表示就前次訊問無更正或
    補充，亦未表示曾受不法取供之情形（見前偵查卷第107 頁
    ），反對該項供述得具有證據能力之陳述，亦未釋明上開供
    述有何顯不可信之情況，依前開說明，證人丙○○於偵查中
    之證言具有證據能力；(2)證人乙○於偵查中所為之陳述（見
    前偵查卷第111 頁），並未曾提及檢察官在偵查時有不法取
    供之供之情形，反對該項供述得具有證據能力之陳述，亦未
    釋明上開供述有顯不可信之情況，依上說明，其於偵查中之
    證言自均具有證據能力。
二、又證人丙○○於警詢時之證述，為證人於審判外之陳述，依
    刑事訴訟法第159 條第1 項之規定，本無證據能力。惟按被
    告以外之人於檢察事務官、司法警察官或司法警察調查中所
    為之陳述，與審判中不符時，其先前之陳述具有較可信之特
    別情況，且為證明犯罪事實存否所必要者，得為證據；又被
    告以外之人於審判外之陳述，雖不符前四條之規定，而經當
    事人於審判程序同意作為證據，法院審酌該言詞陳述或書面
    陳述作成時之情況，認為適當者，亦得為證據。當事人、代
    理人或辯護人於法院調查證據時，知有刑事訴訟法第159條
    第1項不得為證據之情形，而未於言詞辯論終結前聲明異議
    者，視為有前項之同意，刑事訴訟法第159 條之2 、第159
    條之5 分別定有明文。經查：證人丙○○於警詢時之證述，
    依其記載內容，係採取一問一答方式，且上開證人於警詢時
    之供述較接近案發時點，記憶應較為清晰，可信性甚高，而
    當時未直接面對被告甲○○，上開證人當時心理較為篤定，
    壓力較小，較有可能據實陳述，況觀以上開證人於警詢、偵
    查所為證述之內容，其對基本事實之證述始終一致，是上開
    證人之警詢筆錄具有可信之特別情況，而上開證人其警詢筆
    錄，基於發見真實之需求，並有重要關係，而為證明犯罪事
    實之存否並有必要；且辯護人就證人於警詢時之陳述，業經
    本院審理時表明同意採為證據（見本院卷第69頁），本院斟
    酌上開供述證據之取得過程並無瑕疵，且與本案待證事實間
    具有相當之關聯性，以之為本案證據尚無不當，是揆諸前揭
    說明，證人警詢之陳述，本院認符合刑事訴訟法第159 條之
    2 之情形，亦與同法159 條之4 之情形相符，認有證據能力
    。至辯護人爭執證人丙○○於警詢中之指認過程有瑕疵，認
    不具證據能力，惟查，證人自陳本與被告即為朋友關係，並
    常有電話聯絡，且亦曾多次見面，對於被告之外型、特徵應
    已可辨別，雖證人不知被告之確實姓名，惟亦知被告之「綽
    號」為「小隻仔」，且被告亦不否認與證人認識或曾有通聯
    紀錄，是此種情形，應與一般刑事案件被害人或目擊證人因
    不認識被告，故需先就被告身型特徵先為描述復行指認以避
    免為警誘導之情形不同，辯護人所稱指認程序不合法容有誤
    會，本院認仍應具證據能力。
三、按若有事實足認被告或犯罪嫌疑人有最輕本刑為3 年以上有
    期徒刑之罪嫌，並危害國家安全或社會秩序情節重大而有相
    當理由可信其通訊內容與本案有關，且不能或難以其他方法
    蒐集或調查證據者，在偵查中得由檢察官核發通訊監察書，
    通訊保障及監察法第5 條第1 項第1 款、第2 項定有明文。
    是如依上開程序之通訊監察所取得之證據，即屬依法定程序
    所取得，自有證據能力。關於被告之通訊監察，係檢察官依
    法核發實施，有臺灣屏東地方法院檢察署通訊監察書在卷可
    稽（參94年度偵字第2287號偵查卷第167 頁），又監聽錄得
    之錄音，係憑機械力照錄，未經人為操作，復未伴有個人主
    觀意見在內，應有證據能力。而將監聽之內容製作成譯文（
    見前偵查卷第149 至165 頁），乃將上開具有證據能力之監
    聽錄得之錄音具體為文字紀錄，屬由公務員本於職務製作之
    紀錄文書，觀諸譯文所載，亦無顯有不可信之情況，依刑事
    訴訟法第159 條之4 第1 款，亦得為證據。是該通訊監聽譯
    文取得之合法性無疑，自有證據能力。至於被告甲○○之辯
    護人所稱監聽內容有談及交易細節，而實際上是否有交易有
    疑義云云，則係證據價值之判斷問題，並非自白內容與事實
    不符，核與證據能力無涉，附此敘明。
乙、實體方面
一、持有改造手槍部分
  (一)訊據被告甲○○固坦承有收受乙○自行改造之仿WALTHER 廠
    PPK/ S型半自動改造玩具手槍1 枝，惟矢口否認係乙○出借
    而持有之犯行，辯稱：扣案之改造手槍係93年9 月間，伊結
    婚時，朋友乙○來喝喜酒，因乙○喝醉，怕出事所以寄放仿
    92FS型手槍與本件扣案之手槍共兩枝槍，並非向乙○所借，
    如果是借槍為何不併借子彈云云。經查，被告甲○○於94年
    1 月10日具保停止羈押釋放後，在94年1 月26日乙○為警查
    獲前某日，在屏東市復國六巷10號附近，向乙○借得前揭手
    槍1 枝等情，業據證人乙○於偵查中證述：「（問：甲○○
    何時向你借槍？）就是在他交保出來，也就是我被抓前幾天
    ，地點是在我的租屋處（屏東縣復國六巷10號）附近」（見
    94 年 度偵字第2287號偵查卷第111 頁）等語明確，核與被
    告於偵查中供述：「我怕別人找我麻煩，乙○借我（手槍）
    的，他說他要幫我調子彈，後來（乙○）沒有幾天就被抓走
    了，差不多是在一月底被抓的。」（見前偵查卷第4 頁）等
    語相符，被告無同時為警查獲子彈之因已據其陳述自明，並
    有前揭手槍1 枝在卷可按；前揭改造手槍，經送內政部警政
    署刑事警察局鑑定結果認係由仿WALTHER 廠PPK/S 型半自動
    手槍製造之玩具手槍換裝土造金屬槍管而成之改造手槍，機
    械性能良好，可擊發子彈，認具殺傷力，此有該局94年5 月
    17日刑鑑字第0940074091槍彈鑑定書附卷足憑，是被告所辯
    顯係推諉卸責之詞，不足採信。
  (二)雖辯護人於審理中以證人乙○於臺灣高等法院高雄分院94年
    度上訴字第566 號刑事案件審理中證述本案被告甲○○係受
    己所託而寄藏該槍之證詞佐為支持被告辯詞之證據，惟查依
    證人乙○證稱：「93年9 月中旬甲○○結婚時，我去喝喜酒
    ，喝醉了。他怕我發生事情，所以將改造手槍兩支交給甲○
    ○保管，1 支是8MM 銀色的，一支是92黑色的。我出門都會
    帶槍，因為我喜歡帶槍在身上，當時我的仇人很多，我怕在
    當天有仇人在場，所以當時我喝醉後，就馬上到甲○○的房
    內去，我是94年1 月28日因案被收押」等語（見本院卷第40
    頁）等語觀之，證人乙○既喜歡隨身帶槍，且仇人又多，豈
    有長期將手槍寄藏被告家中，而不予取回防身之理。上開證
    言，顯然與常情有違，所供無非係事後迴護被告之詞，自難
    採為有利於被告之認定。綜上所述，被告向乙○借得扣案具
    殺傷力之改造手槍予以持有之犯行，事證明確，應堪認定。
二、販賣第二級毒品部分
    訊據被告矢口否認有何販賣第二級毒品甲基安非他命之犯行
    ，辯稱：伊在被抓前有施用二、三個月，沒有販賣毒品與丙
    ○○云云。惟查：
  (一)證人丙○○於94年5 月27日偵查中證述：「（問：【提示今
    日之警訊筆錄】警訊是不是實在？）都實在，警察沒有強迫
    我，我有看過才簽名。（問：檢察官開庭前播放甲○○應訊
    時的VCD ，你認識他？）認識，我都叫他小隻仔。（問：【
    提示警卷之通訊監察譯文】有何意見？）我都看過了，我看
    完有在譯文內容旁簽名蓋指印。第一頁【即附表2 編號1 】
    是在講說我在問他有一個叫財仔被抓去，我問他是不是他朋
    友，他說不是，女人是指海洛因的意思，其他的我記不清楚
    ，我朋友請我去問他要買海洛因，女人很漂亮是指海洛因的
    品質很好，後來我朋友出港了，所以就沒有買成了，他也有
    給我在東港中正路與光復路夜市那邊請我吸海洛因一次，就
    是那個時間，我就說我要向他買安非他命，我買一千一百元
    的量，後來我有買到安非他命，他是在東港夜市那邊交安非
    他命給我。第二頁【即附表2 編號2 】我問他在高雄何時回
    去，船仔是指他的車子，他的車子何時要回東港，我就要向
    他拿毒品。第三頁【即附表2 編號3 】也是講說他的車子何
    時要回東港，第四頁【即附表2 編號4 、5 】是我打電話過
    去，他已經在張家食堂那邊，他要拿安非他命給我。第五頁
    【即附表2 編號6 】是他老婆接電話，我說的『查埔』（台
    語男人的意思）是指安非他命，他老婆問他一錢要賣多少，
    他說要賣六千元，這次沒有交貨，因為是我替朋友問的。第
    六頁【即附表2 編號7 、8 、9 】是我拿我朋友許恭銘的電
    話打的，是他太太接的，我說我是要還毒品的錢，下面是問
    他哪時候回來。」、「（問：你買毒品情形？）我都是向他
    買安非他命，海洛因是他請我吸的，時間從三月底開始到四
    月底止，我有錢就會向他買，每次買五百到一千元或一千一
    百元，我是看我身上有多少錢，再向他講，他再決定量多少
    ，我有時候是先拿，過幾天再給錢，都是小隻仔拿給我的，
    地點是要看他的車子停在那邊而定。」等語明確（見前偵查
    卷第55頁），核與證人丙○○於警詢中陳稱與「小隻仔」交
    易毒品之情節（見前偵查卷第38頁）相符合，又證人丙○○
    與被告甲○○並無怨隙，應無誣攀之理，且依卷附之監聽譯
    文內容所示，證人丙○○確實有與被告談論關於毒品交易之
    重量、價格之細節，是證人於檢察官、司法警察前所為之陳
    述，應可採信。
  (二)雖證人丙○○於本院審理時證述否認有向被告購買毒品之情
    ，惟就檢察官當庭詰問證人時，證人雖就附表2 編號1 之監
    聽內容證稱是一千一所指係叫女人之價錢、編號2 、6 所指
    係叫工人之意，編號5 所指係拿魚翅之意，但證人對於為何
    編號1 中自陳叫女人的對話中提到「散的」、編號5 之對話
    時間係半夜向不認識人拿魚翅及編號6 之一錢指男工一個，
    而半錢為何及編號3 之內容為何等節（見本院卷第68頁）均
    無法解釋，且有諸多不符常情之矛盾，顯見證人丙○○本院
    審理時翻異前詞，應係事後維護被告之詞，委無足採。
  (三)又綜合卷內被告所使用之0000000000、0000000000之電話號
    碼之監聽譯文內容以析，得以顯示被告確有交易行為，就交
    易內容物之重量、特性、價格及數量等要素，均於對話中表
    明，且苟如附表編號10所示，倘使真為調度人工或是找妓女
    之意，何以要在對話中告知對方說明體重係375 扣掉袋子，
    肉是硬的還是軟的，皆無從以被告之辯詞闡釋可得合理。次
    按目前社會上非法販賣安非他命犯罪之型態不一，有所謂「
    大盤」、「中盤」或「小盤」販賣者，亦有吸食者彼此之間
    偶而互供有無之零星交易者，在屬前者之情形（即大中小盤
    ），經深入查證，如機會掌握得宜，或許可查獲與非法販賣
    安非他命有關之販賣工具（諸如電子秤、帳冊、分裝袋等物
    ）或多數知情或購買者等證人之證詞，以作為法院判決認定
    之依據，然在後者之情形（即吸食者之間偶發性零星交易）
    ，因該種零星交易犯罪行為，在性質上本無須使用任何販賣
    工具，亦無須記載帳冊，且其交易時間短暫（僅須數秒之時
    間），交易方法簡單隱密（在不易為人注意之場所一手交錢
    ，一手交貨），交易對象單純（買方僅一人），交易時未必
    有他人在場知悉其事，亦無所謂犯罪之被害人，在被告堅不
    承認其犯行之情況下，茍非警方事先獲知情報而埋伏於交易
    現場當場查獲，否則往往僅能在事後依據購買者供出來源作
    為認定事實之主要依據，法院縱再作深入之調查，基於該種
    犯罪之性質所侷限，亦無從查得其他直接明顯之關連性物證
    以為補強佐證，其有效之調查途徑在客觀上顯然已告窮盡。
    惟毒品購買者所為不利於被告之指證在證據法則上亦屬「人
    證」之一種，與「被告之自白」經法律特別規定不得作為認
    定事實唯一證據之情形顯然不同，茍購買者之指證並無「重
    大」矛盾瑕疵，亦未違背經驗法則與論理法則，且核與案件
    之其他相關事實（如有吸用安毒之背景、彼此無重大仇隙，
    指證態度明確肯定、指證係基於自由意識、彼此常有互供有
    無之現象等）相符者，自應認其所為不利於被告之指證已有
    前述各項相關事實情況證據以資佐證，而強化其證言之可信
    性，本件證人丙○○有吸食毒品之習性，且與被告並無何仇
    怨，觀乎監聽紀錄亦有交易毒品之情形，且大體而言，證人
    在警詢及偵查中所述均大致相符，並無何重大矛盾之處，亦
    未違背經驗法則與論理法則，應認上開證人所述堪予信實，
    雖其無法就向被告購入之毒品之時間、次數、金額、數量究
    係若干具體分次特定說明，惟此乃因吸毒者有慣常購買毒品
    之情形，吸毒者如能將購入毒品之種類、時間、數量、金額
    、次數倘若均能鉅細靡遺詳細記住，反不符常理，況本案距
    案發時間已久，證人亦可能有記憶模糊之情形，是本院依「
    罪證有疑，利歸被告」之原則，就被告販賣毒品之種類、次
    數、金額、數量等犯罪事實，自應從輕予以認定。
  (四)此外，被告位於高雄市○○○路123 巷3 號3 樓之2 號之住
    處，復有扣案如附表1 編號3 所示之電子磅秤1 台及編號2
    所示之白色晶體1 包（毛重3.969 公克），前揭白色晶體1
    包經送請行政院衛生署管制藥品管理局鑑定結果，亦確實屬
    第二級毒品甲基安非他命，此有該局94年7 月22日管檢字第
    0940006499號檢驗成績書1 紙附卷足憑（見前偵卷第82頁）
    ，是綜前所陳，本件事證積極明確，被告販賣第二級毒品甲
    基安非他命之犯行，足堪認定。
三、論罪及科刑
  (一)持有改造手槍部分
    按持有之繼續，為行為之繼續，亦即一經持有槍枝，罪已成
    立，但其完結須繼續至持有行為終了時為止。被告係於94年
    1 月26日前幾日起持有前揭具殺傷力之改造手槍，雖係在槍
    砲彈藥刀械管制條例於94年1 月26日修正公布施行前，然其
    持有行為繼續至94年5 月6 日，其持有行為之終了既在該條
    例修正公布施行後，自無行為後法律變更可言，應適用修正
    後之槍砲彈藥刀械管制條例第8 條第4 項論處。核被告甲○
    ○所為，係犯槍砲彈藥刀械管制條例第8 條第4 項之未經許
    可持有可發射金屬具有殺傷力之槍砲罪。
  (二)販賣第二級毒品部分
    查甲基安非他命係毒品危害防制條例第2 條第2 項第2 款所
    定之第二級毒品，不得非法持有、販賣。按販賣毒品罪，係
    行為人明知其為毒品，竟意圖販營利，而將毒品購入或賣出
    ，有一於此，其犯罪即屬完成，無須二者兼備，此與意圖販
    賣而持有毒品罪，係指行為人以意圖販賣營利以外之原因而
    持有毒品，其後始起意營利販賣者（例如因為他人之贈與或
    寄藏而持有，嗣後始起意為販賣者而言），並不相同。因此
    ，所謂販賣毒品者，並不以販入之後，復行賣出為必要條件
    ，只要以營利為目的，將毒品購入或賣出，有一於此，其犯
    罪就算已經完成，所以，不論販入或賣出之行為，皆屬販賣
    行為的一部分（最高法院88年度臺上字第2398號、90年度臺
    上字第1204號、91年度臺上字第1143號判決意旨參照）。是
    核被告甲○○所為係犯毒品危害防制條例第4 條第2 項之販
    賣第二級毒品罪，其販賣前持有甲基安非他命之低度行為，
    應為販賣之高度行為所吸放，不另論罪。被告多次販賣與丙
    ○○第二級毒品之行為，時間緊接，方法相同，觸犯構成要
    件相同之罪名，顯係基於概括犯意為之，為連續犯，應依刑
    法第56條規定論處，並加重其刑。
  (三)被告所犯上述二罪，犯意各別，行為互異、應予分別論罪，
    合併處罰。又辯護人於本院審理中表示就本件被告持有改造
    之銀色手槍係被告結婚時由乙○同時寄放之2 枝改造手槍之
    其中1 枝，而認與臺灣高等法院高雄高分院審理之94年度上
    訴字第566 號刑事案件（現上訴最高法院審理中）有想像競
    合之裁判上一罪關係，請求移送併案審理之乙節，惟查本院
    所認定乙○交付被告本件改造手槍時間，與該案交付時間並
    不相同，兩案之行為態樣亦不相同（另案所審理之犯罪事實
    係被告改造另一黑色仿BERETTA 廠92FS玩具手槍之行為），
    是辯護人辯護意旨容有誤會，本院仍得就檢察官所起訴本件
    持有改造手槍部分之犯罪事實自行審理，併予敘明。末查被
    告有如事實欄所述之科刑執行情形，有臺灣高等法院被告前
    案紀錄表附卷足參，被告於上開有期徒刑執行完畢後5 年以
    內再犯本件最重本刑有期徒刑以上之二罪，為累犯，均應依
    刑法第47條之規定加重其刑，連續販賣第二級毒品罪部分並
    遞加重之。
  (四)爰審酌被告之素行不良，明知持有具殺傷力改造手槍之違禁
    物係屬不法，雖未發覺有持以犯案之情，惟對於社會治安造
    成之影響難謂輕微；又明知甲安非他命之毒品係對於人體產
    生成癮性、依賴性，販賣毒品之行為，乃煙毒禍害之根源，
    流毒所及，不僅個人生命、身體受害，社會、國家之法益亦
    於受害之高度風險，被告已有施用毒品之惡習，猶不知戒除
    ，仍販賣以謀私利，並將毒品散布，對於社會秩序、國民身
    體健康之危害，倘未予嚴懲，無從矯治被告偏差行為，並藉
    此惕勵其他潛在社會違法邊緣之人，復審酌被告之智識程度
    、犯罪目的、手段、毒品散布之程度及犯後否認犯行並無悔
    改之意等一切情狀，分別量處如主文所示之刑，且定其應執
    行之刑，併就罰金刑部分，諭知易服勞役標準。
  (五)扣案如附表1 編號1 所示之仿WALTHER 廠PPK/S 型半自動改
    造玩具手槍壹枝（管制編號0000000000，含彈匣壹個），係
    違禁物，應依刑法第38條第1 項第1 款規定，宣告沒收。扣
    案如附表1 編號2 所示之甲基安非他命1 包（毛重3.969 公
    克），為第二級毒品已如前述，應依毒品危害防制條第18條
    第1 項前段之規定沒收銷燬之。次按毒品危害防制條例第19
    條第1 項關於沒收之規定，固採義務沒收主義，凡犯同條例
    第4 條至第9 條、第12條、第13條、第14條第1 項、第2 項
    之罪者，其供犯罪所用之物或因犯罪所得之財物，均需諭知
    沒收。但該法條並未規定「不問屬於犯人與否」，均沒收之
    ，自仍以屬於被告或共犯所有者為限，始應予以沒收（最高
    法院92年度台上字第4391號、93年度台上字第2825號判決足
    供參照）。扣案之如附表1 編號3 、5 所示之物係屬所有為
    供本件販賣毒品所用之物，應依毒品危害防制條例第19條第
    1 項之規定沒收。未扣案之如附表1 編號4 所示0000000000
    行動電話手機（含SIM 卡）暨編號5 所示門號之行動電話手
    機，經被告陳明為其所有，且依通聯紀錄有供聯絡毒品交易
    所用之物，又無法證明已滅失，亦應依同法第19條第1 項之
    規定沒收。
  (六)又依「罪證有疑，利歸被告」之原則，就證人丙○○所述，
    有明確購買一次甲基安非他命之價額為1100元，就其餘購買
    金額為500 元至1100元不等，且次數大於二次以上惟無法確
    知次數，是應以最低價額及最低次數認定，則依，證人丙○
    ○以約1600（1100＋500）元 向被告購買毒品，被告所得為
    1600元，應依同條例第19條第1 項之規定沒收，如一部或全
    部不能沒收時，以其財產抵償之。
  (七)至扣案之海洛因2 包（淨重0.01公克）、吸食器1 組，因與
    本件犯罪事實無關，且就被告施用毒品部分業經本院94年度
    訴字第534 號判決併宣告沒收銷燬之諭知，爰不宣告沒收之
    諭知，併此敘明。
據上論斷，應依刑事訴訟法第299 條第1 項前段，槍砲彈藥刀械
管制條例第8 條第4 項，毒品危害防制條例第4 條第2 項、第18
條第1 項前段、第19條第1 項，刑法第11條、第56條、第51條第
5 款、第42條第2 項、第47條、第38條第1 項第1 項，罰金罰鍰
提高標準條例第2 條，現行法規定所定貨幣折算新臺幣條第2 條
，判決如主文。
本案經檢察官鄭伊鈞到庭執行職務
中　　華　　民　　國　　94　　年　　12　　月　　22　　日
                  刑事第二庭  審判長  法  官  羅森德
                                      法  官  蘇碧珠
                                      法  官  陳海寧
以上正本證明與原本無異。
如不服本判決應於收受本判決送達後十日內向本院提出上訴書狀，
其未敘述上訴理由者，並得於提起上訴後十日內向本院補提理由
書狀（均須按他造當事人之人數附繕本）「切勿逕送上級法院」
中　　華　　民　　國　　95　　年　　1 　　月　　11　　日
                                      書記官  劉淑蓉
附錄法條：
槍砲彈藥刀械管制條例第8條：
未經許可，製造、販賣或運輸鋼筆槍、瓦斯槍、麻醉槍、獵槍、
空氣槍或第4 條第1 項第1 款所定其他可發射金屬或子彈具有殺
傷力之各式槍砲者，處無期徒刑或5 年以上有期徒刑，併科新臺
幣1 千萬元以下罰金。
未經許可，轉讓、出租或出借前項所列槍枝者，處 5 年以上有期
徒刑，併科新臺幣 1 千萬元以下罰金。
意圖供自己或他人犯罪之用，而犯前二項之罪者，處無期徒刑或
 7 年以上有期徒刑，併科新臺幣 1 千萬元以下罰金。
未經許可，持有、寄藏或意圖販賣而陳列第 1 項所列槍枝者，處
 3 年以上10年以下有期徒刑，併科新臺幣700 萬元以下罰金。
第 1 項至第 3 項之未遂犯罰之。
毒品危害防制條例第4條：
製造、運輸、販賣第一級毒品者，處死刑或無期徒刑；處無期徒
刑者，得併科新臺幣 1 千萬元以下罰金。
製造、運輸、販賣第二級毒品者，處無期徒刑或 7 年以上有期徒
刑，得併科新臺幣 7 百萬元以下罰金。
製造、運輸、販賣第三級毒品者，處 5 年以上有期徒刑，得併科
新臺幣 5 百萬元以下罰金。
製造、運輸、販賣第四級毒品者，處 3 年以上 10 年以下有期徒
刑，得併科新臺幣 3 百萬元以下罰金。
製造、運輸、販賣專供製造或施用毒品之器具者，處 1 年以上 7
年以下有期徒刑，得併科新臺幣 1 百萬元以下罰金。
前五項之未遂犯罰之。
附表1
 ┌──┬────┬──────┬───────────┐
 │編號│物    品│備        註│ 鑑    驗    結    果 │
 ├──┼────┼──────┼───────────┤
 │1.  │改造手槍│於高雄市林森│係由仿WALTHER 廠PPK/S │
 │    │1 枝含彈│一路123 巷3 │型半自動手槍制造之玩具│
 │    │匣（管制│號3 樓之2 查│手槍換發土造金屬槍管而│
 │    │編號1102│獲扣案      │成之改造手，機械性能良│
 │    │048738）│            │好，可擊發適用子彈，認│
 │    │        │            │具殺傷力              │
 ├──┼────┼──────┼───────────┤
 │2.  │甲基安非│同前處查獲扣│係屬第二級毒品甲基安非│
 │    │他命1 包│案          │他命                  │
 │    │（毛重  │            │                      │
 │    │3.969 公│            │                      │
 │    │克）    │            │                      │
 ├──┼────┼──────┼───────────┤
 │3.  │電子磅秤│同前處查獲扣│                      │
 │    │1台     │案          │                      │
 ├──┼────┼──────┼───────────┤
 │4.  │00000000│未扣案      │                      │
 │    │82行動電│為被告所有供│                      │
 │    │話（含  │販賣毒品聯絡│                      │
 │    │SIM卡） │之用        │                      │
 ├──┼────┼──────┼───────────┤
 │5.  │00000000│同前處查獲扣│                      │
 │    │40行動電│得前揭門號之│                      │
 │    │話（含  │SIM 卡1 張；│                      │
 │    │SIM卡） │手機未扣案  │                      │
 │    │        │為被告所有供│                      │
 │    │        │販賣毒品聯絡│                      │
 │    │        │之用        │                      │
 ├──┼────┼──────┼───────────┤
 │6.  │海洛因2 │同前處查獲扣│                      │
 │    │包（淨重│案；業經本院│                      │
 │    │0.01公克│以94年度訴字│                      │
 │    │）      │第534 號判決│                      │
 │    │        │施用第一級毒│                      │
 │    │        │品併宣告沒收│                      │
 │    │        │銷燬        │                      │
 ├──┼────┼──────┼───────────┤
 │7.  │吸食器1 │同前處查獲扣│                      │
 │    │組      │案；與本案無│                      │
 │    │        │關。        │                      │
 └──┴────┴──────┴───────────┘
附表2
 ┌─┬────┬────┬──┬────┬──────────────┐
 │編│日期時間│監察：A │聯絡│對方：B │談   話   內   容   譯   文 │
 │號│        │姓名及電│方向│姓名及電│                            │
 │  │        │話號碼  │    │話號碼  │                            │
 ├─┼────┼────┼──┼────┼──────────────┤
 │1.│94/4/12 │甲○○  │←  │丙○○  │A：喂！                     │
 │  │17：30  │00000000│    │00-00000│B：我朋友說那個名字有一個財 │
 │  │94偵字第│82      │    │06      │   字啦，說住在沿海路分局那 │
 │  │2287號  │        │    │        │   個地方而已啦！           │
 │  │P48     │        │    │        │A：財仔！會不會國宅的造仔嗎 │
 │  │        │        │    │        │   ？                       │
 │  │        │        │    │        │B：我看是吧！               │
 │  │        │        │    │        │A：那是和我們沒有關係！     │
 │  │        │        │    │        │B：別和我們同線的就好了！   │
 │  │        │        │    │        │A：我和東港的又沒有同線的！ │
 │  │        │        │    │        │   我和那的都是正常的，如果 │
 │  │        │        │    │        │   有偷的搶的最會出車禍！   │
 │  │        │        │    │        │B：那有正常工作的，那有關係 │
 │  │        │        │    │        │   ！                       │
 │  │        │        │    │        │A：大家都是相報相報的！我們 │
 │  │        │        │    │        │   給人的女人就有夠漂亮了！ │
 │  │        │        │    │        │   一線的就真的漂亮的啦！   │
 │  │        │        │    │        │B：看我們這個朋友一天吵我兩 │
 │  │        │        │    │        │   次！（指海洛因）         │
 │  │        │        │    │        │A：他可能跟別人用的女人不好 │
 │  │        │        │    │        │   啦，還比較貴！           │
 │  │        │        │    │        │B：之前那一個女人加一支煙而 │
 │  │        │        │    │        │   已！也不太夠力！昨天你的 │
 │  │        │        │    │        │   有一個過去吸三口而以就頭 │
 │  │        │        │    │        │   暈了！                   │
 │  │        │        │    │        │A：昨天！散的喔！           │
 │  │        │        │    │        │B：跟你拿的那個哦！         │
 │  │        │        │    │        │A：一仟一的嗎？             │
 │  │        │        │    │        │B：對！                     │
 │  │        │        │    │        │A：那個還算壞的！           │
 │  │        │        │    │        │B：我們小的那個錢如拿到了我 │
 │  │        │        │    │        │   再拿去給你！             │
 │  │        │        │    │        │A：好！                     │
 ├─┼────┼────┼──┼────┼──────────────┤
 │2.│94/4/15 │甲○○  │←  │丙○○  │B：志仔！我良仔啦！船幾點要 │
 │  │15:21   │00000000│    │00-00000│   進來？                   │
 │  │94偵字第│40      │    │06      │A：大約還要二個小時，最快一 │
 │  │2287號  │        │    │        │   個小時，最晚兩個小時啦！ │
 │  │P49     │        │    │        │B：你們要等我哦！           │
 │  │        │        │    │        │A：好啦！我現在有插撥，我再 │
 │  │        │        │    │        │   打給你！                 │
 │  │        │        │    │        │B：好！                     │
 ├─┼────┼────┼──┼────┼──────────────┤
 │3.│94/4/17 │甲○○  │→  │丙○○  │B：你明天船有沒有要進來？   │
 │  │19：11  │00000000│    │00-00000│A：現在就進來了！           │
 │  │94偵字第│40      │    │06      │B：那可不可以先給我，我明天 │
 │  │2287號  │        │    │        │   錢再給你！               │
 │  │P50     │        │    │        │A：你還有差我嗎？           │
 │  │        │        │    │        │B：我沒有欠你了！           │
 │  │        │        │    │        │A：不然你去商展那邊，農民銀 │
 │  │        │        │    │        │   行那裡過去一點點，有一輛 │
 │  │        │        │    │        │   財車，那一輛已經報廢了， │
 │  │        │        │    │        │   有水溝蓋，第一個我昨天故 │
 │  │        │        │    │        │   意掀起來了，看第二個水溝 │
 │  │        │        │    │        │   蓋有小孔，你伸進去拿小心 │
 │  │        │        │    │        │   一點，不然會掉到水溝裡！ │
 │  │        │        │    │        │B：好啦！                   │
 ├─┼────┼────┼──┼────┼──────────────┤
 │4.│94/4/18 │甲○○妻│←  │丙○○  │B：嫂仔，我朋友說要一個，我 │
 │  │23:22   │00000000│    │00-00000│   要怎麼辦？               │
 │  │94偵字第│82      │    │06      │A：你等一下我打給那一天你們 │
 │  │2287號  │蔡千惠  │    │        │   約在農會見面的那一個！   │
 │  │P51     │        │    │        │B：少年仔的那個嗎？         │
 │  │        │        │    │        │A：對，我打給他再打給你！   │
 │  │        │        │    │        │B：好啦！                   │
 ├─┼────┼────┼──┼────┼──────────────┤
 │5.│94/4/18 │甲○○妻│→  │丙○○  │B：喂！嫂仔！怎樣？         │
 │  │23：36  │00000000│    │00-00000│A：你騎去張家祠堂那裡，對面 │
 │  │94偵字第│82      │    │06      │   大月一個銅像，銅像後面有 │
 │  │2287號  │蔡千惠  │    │        │   三棵大樹，有一棵樹是平行 │
 │  │P51     │        │    │        │   的，另外一棵你看他的右下 │
 │  │        │        │    │        │   方，在右下方那裡！（指藏 │
 │  │        │        │    │        │   毒品點）                 │
 │  │        │        │    │        │B：右下方，最是最旁邊的那一 │
 │  │        │        │    │        │   家就對了！               │
 │  │        │        │    │        │A：對！                     │
 │  │        │        │    │        │B：好啦！                   │
 ├─┼────┼────┼──┼────┼──────────────┤
 │6.│94/4/20 │甲○○妻│←  │丙○○  │B：嫂仔嗎？                 │
 │  │13：08  │00000000│    │00-00000│A：對                       │
 │  │94偵字第│82      │    │06      │B：我朋友問看看查浦的一錢現 │
 │  │2287號  │蔡千惠  │    │        │   在多少錢啦！（指安非他命 │
 │  │P52     │        │    │        │   ）                       │
 │  │        │        │    │        │A：等一下哦！（問甲○○：查 │
 │  │        │        │    │        │   浦一錢多少錢！）         │
 │  │        │        │    │        │A：六啦！                   │
 │  │        │        │    │        │B：六千嗎？                 │
 │  │        │        │    │        │A：對！他說若是你的算五千就 │
 │  │        │        │    │        │   好啦！                   │
 │  │        │        │    │        │B：喔！（旁白：嫂仔講現在貨 │
 │  │        │        │    │        │   不太那個，現在是六千，如 │
 │  │        │        │    │        │   果是我要的要算我五千啦， │
 │  │        │        │    │        │   看你怎麼樣！）           │
 │  │        │        │    │        │B：半錢啦！                 │
 │  │        │        │    │        │A：三啦！                   │
 │  │        │        │    │        │B：什麼時候有辦法？         │
 │  │        │        │    │        │A：過五分打你手機啦！       │
 │  │        │        │    │        │B：我過去你家啦，別人要的啦 │
 │  │        │        │    │        │   ！                       │
 │  │        │        │    │        │A：好啦！                   │
 ├─┼────┼────┼──┼────┼──────────────┤
 │7.│94/5/5  │甲○○  │←  │丙○○  │B：嫂仔！志仔咧？           │
 │  │9：51   │00000000│    │00-00000│A：他在睡覺！               │
 │  │94偵字第│40      │    │06      │B：那你們今天有沒有要下來哦 │
 │  │2287 號 │蔡千惠  │    │        │   ！                       │
 │  │P53     │        │    │        │A：要下午咧！               │
 │  │        │        │    │        │B：好！                     │
 ├─┼────┼────┼──┼────┼──────────────┤
 │8.│94/5/5  │甲○○  │←  │許銘恭  │B：嫂仔，你們下午下來再打給 │
 │  │10：42  │00000000│    │00000000│   我，順便清一清！我朋友說 │
 │  │94偵字第│40      │    │61      │   個！                     │
 │  │2287號  │蔡千惠  │    │丙○○  │A：好啦！把錢拿去我家！     │
 │  │P53     │        │    │        │B：好啦！                   │
 ├─┼────┼────┼──┼────┼──────────────┤
 │9.│94/5/5  │甲○○  │→  │許銘恭  │B：你去廟那邊有一部廢棄的BMW│
 │  │10：59  │00000000│    │00000000│   ，在駕駛座邊輪胎的那裡！ │
 │  │94偵字第│40      │    │61      │A：好！你船什麼時候進來？（ │
 │  │2287號  │        │    │        │   指毒品何時貨）           │
 │  │P53     │        │    │        │B：你看幾點可以我開回去！   │
 │  │        │        │    │        │A：不然你現在就可以開回來了 │
 │  │        │        │    │        │   ！                       │
 │  │        │        │    │        │B：好！                     │
 │  │        │        │    │        │A：你現在如果可以開回來，他 │
 │  │        │        │    │        │   剛才有打電話來了！       │
 │  │        │        │    │        │B：好！                     │
 ├─┼────┼────┼──┼────┼──────────────┤
 │10│94/4/17 │甲○○  │→  │不詳男  │A：之前的東西比較不好！所以 │
 │  │20：58  │00000000│    │00000000│   算你一七五！現在這個東西 │
 │  │94偵字第│40      │    │86      │   有夠水準！所以價錢算你二 │
 │  │2287號  │        │    │        │   一0，一個二一好嗎？      │
 │  │P50     │        │    │        │B：那女孩的體重咧！         │
 │  │        │        │    │        │A：實重三七五扣掉袋子！     │
 │  │        │        │    │        │B：女孩子的肉是硬的還是軟的 │
 │  │        │        │    │        │   ？                       │
 │  │        │        │    │        │A：都有                     │
 │  │        │        │    │        │B：不然你過來我看一下！不差 │
 │  │        │        │    │        │   一件二千！               │
 │  │        │        │    │        │A：我是說品質好，要恢復之前 │
 │  │        │        │    │        │   的價錢！                 │
 │  │        │        │    │        │B：我跟你叫那麼多個女孩子也 │
 │  │        │        │    │        │   是要看利潤好一點！       │
 │  │        │        │    │        │A：我跟別人拿十八、十九！又 │
 │  │        │        │    │        │   是原封的，我賺一點工錢啦 │
 │  │        │        │    │        │   ！                       │
 │  │        │        │    │        │B：好啦，那你直接過來我這裡 │
 │  │        │        │    │        │   ！                       │
 │  │        │        │    │        │A：好啦，十分鐘到了！       │
 └─┴────┴────┴──┴────┴──────────────┘
